### Pâquarse Delvich Mahouvi

# Data Analyst | Data Scientist

S.	https://paquarse.github.io/
å≡	Permis B

$\checkmark$	mahouvipaquarse@gmail.com
	0751872880

Fort de 2 ans et demi d'expérience dans la data analyst et diplômé d'un Mastère Spécialisé (Bac+6) Expert en Science des Données, je suis à la recherche d'un CDI pour mettre mes compétences au service de nouveaux défis. Curieux et passionné par l'innovation, j'excelle dans la résolution de problèmes complexes et m'adapte rapidement à de nouveaux environnements technologiques.

## **EXPÉRIENCES PROFESSIONNELLES**

Data Analyst - Data Scientist (2 ans) — Orange Business, Cesson-Sévigné, Bretagne, France

De septembre 2022 à septembre 2024

- Analyse des besoins métiers : Animation d'ateliers avec les utilisateurs pour recueillir et analyser leurs besoins fonctionnels, et traduction de ces besoins en spécifications techniques pour orienter le développement de solutions adaptées.
- **Développement de tableaux de bord :** Création et suivi de tableaux de bord interactifs avec **Power BI** et **Kibana**, permettant une visualisation efficace des indicateurs clés de performance (KPI). Collaboration avec les équipes métiers pour définir des règles de gestion des données.
- Automatisation des processus de reporting : Mise en place de workflows automatisés pour l'intégration et le traitement des données, utilisant des technologies comme Python, SQL et watcher, afin d'optimiser les processus métiers et améliorer l'efficacité opérationnelle.
- Collaboration avec les équipes techniques: Interaction avec les Data Engineers pour développer et optimiser des pipelines d'intégration de données dans des environnements cloud. Utilisation d'Elasticsearch pour garantir l'accessibilité et la fiabilité des données.
- **Documentation des processus et outils :** Rédaction de documentations techniques pour les tableaux de bord et les workflows, comprenant des manuels d'utilisation et des explications afin de faciliter la compréhension et l'appropriation des outils par les équipes métiers.
- **Gestion de projet** : Supervision de projets data, en assurant la coordination entre les équipes internationales (Inde, Égypte, Île Maurice) et en respectant les délais de livraison des sprints Scrum.

#### Data Analyst en stage — Orange Business, Cesson-Sévigné, Bretagne, France

De mai 2022 à septembre 2022

 Mise en place de modèle de prévision de la durée d'incident sur les offres cloud; Mise en place de dictionnaire de données, Pilotage des réunions de fin de sprints, Conception de report automatique avec Canvas (ELK) basés sur des requêtes ESSQL.

### **PROJETS**

- Big Data: Conception d'architectures de données avec Cassandra et MongoDB pour optimiser le stockage et l'analyse de données.
- Machine Learning Operations : Déploiement de modèles de prédiction de catégories de prix de téléphones portables avec MLflow.
- Machine Learning: Développement d'un système de recommandation de films en Python, utilisant des techniques de filtrage collaboratif et basées sur le contenu pour optimiser les suggestions personnalisées aux utilisateurs.
- NLP: Collecte de données via l'API Twitter et analyse avec PySpark pour la classification de tweets.
- Automatisation : Scraping et analyse automatique des offres d'emploi sur Indeed
- Réussite au MOOC de la CNIL sur le RGPD <a href="https://github.com/Paquarse/Paquarse.github.io/tree/main/images/certificats/Attestation\_CNIL">https://github.com/Paquarse/Paquarse.github.io/tree/main/images/certificats/Attestation\_CNIL</a>

#### **FORMATIONS**

Mastère Spécialisé (Bac+6) Expert en Science des données — Institut national des sciences appliquées (INSA) de Rouen, France D'octobre 2023 à septembre 2024

Master Mathématiques Appliquées, parcours sciences des données, économétrie et statistique — Université de Rennes, France De septembre 2021 à août 2023

## **COMPÉTENCES**

Langages: CSS, Dax, HTML, Latex, Markdown, Python, R, SAS, SQL

**Database:** Azure Data Management, BigQuery, Cassandra, Elasticsearch, Excel, MongoDB, MySQL, Power Query

Outils: Dataiku, Django, Docker, ELK, Git, Keras, MLflow, PySpark, Spark, Scikit-learn, Snowflake, Stata, SPSS, Studio3T, Tensorflow

Data Visualisation: Data Studio, Kibana, PowerBI, Tableau, Rshinny

**Méthode de travail**: Agilité, Scrum, Jira **Bureautique**: Word, Excel, PowerPoint (PPT)

# **QUALITÉS HUMAINES**

Esprit d'analyse et de synthèse, Esprit d'équipe, Adaptabilité, Autonomie, Force de proposition, Storytelling, Leadership, Fiabilité, Curiosité, Communicateur naturel, je m'épanouis particulièrement dans un environnement de travail collaboratif

# **RÉSEAUX SOCIAUX**

Paquarse

in @paquarse-mahouvi-48868b211/

### **LANGUES**

Français Native

Anglais Professionnel